【裁判字號】    98,訴,650
【裁判日期】    990824
【裁判案由】    違反毒品危害防制條例等
【裁判全文】
臺灣雲林地方法院刑事判決               98年度訴字第650號
公  訴  人  臺灣雲林地方法院檢察署檢察官
被      告  丙○○
選任辯護人  黃銘煌律師（法律扶助基金會）
上列被告因違反毒品危害防制條例等案件，經檢察官提起公訴（
98年度偵字第2319、2693號），本院判決如下：
    主  文
丙○○傷害人之身體，因而致人於重傷，累犯，處有期徒刑年
貳月。另犯販賣第一級毒品、第二級毒品罪，均累犯，其所犯罪
名及處罰，詳如附表一編號1 至12「所犯罪名及處罰」欄所示。
應執行有期徒刑拾捌年，扣案門號0000000000號行動電話壹支（
含SIM 卡壹張）沒收；未扣案之販賣第一、二級毒品所得財物共
新臺幣玖仟壹佰玖拾元沒收之，如全部或一部不能沒收時，以其
財產抵償之。
    犯  罪  事  實
一、丙○○綽號「一元」、「阿弟仔」，前因(1)殺人未遂、違反
    槍砲彈藥刀械管制條例案件，經本院以85年度訴字第431 號
    判決判處有期徒刑5 年、3 月，定應執行有期徒刑5 年1 月
    確定；又因(2)傷害、違反麻醉藥品管理條例等案件，經本院
    以86年度易字第630 號判決、86年度易字第878 號判決，分
    別判處有期徒刑10月、3 月確定，嗣經本院裁定應執行有期
    徒刑1 年確定；再因(3)違反槍砲彈藥刀械管制條例案件，經
    本院以86年度易字第825 號判決判處有期徒刑8 月確定，嗣
    就(2)、(3)部分，經(4)定執行有期徒刑1 年7 月確定。(4)部分
    之有期徒刑1 年7 月，並與上開(1)所定有期徒刑5 年1 月接
    續執行，於民國89年6 月8 日縮短刑期假釋出監，並付保護
    管束，假釋期間至92年8 月23日止。又其後因於假釋期間施
    用毒品，經撤銷假釋，於92年1 月9 日入監執行殘刑3 年2
    月又15日，於95年3 月11日縮短刑期執行完畢，猶不知悔改
    。
二、98年3 月30日18時許，丙○○與庚○○（其右手食指於80幾
    年間，因傷不能彎曲抓握，但其他各指仍有伸握功能）因毒
    品往來發生糾紛，竟基於傷害之犯意，先至雲林縣北港鎮○○路某大賣場處以新臺幣（下同）199 元之代價購買1 支西
    瓜刀，再持該西瓜刀，在雲林縣北港鎮○○路與莒光路交叉
    路口旁「阿娟檳榔攤（3 角窗店面型，Ｌ型之兩面有窗口）
    」處，依其當時一般人之心智，在客觀能預見如以刀砍人之
    身體及四肢，可能因被害人舉手防護，導致砍斷手指而喪失
    手部功能之結果，丙○○竟仍持西瓜刀，砍向庚○○之左手
    ，致庚○○受有左前臂深部撕裂傷，再持西瓜刀砍向庚○○
    頭部，被庚○○閃開，庚○○並跑向「阿娟檳榔攤」另1 面
    窗口，丙○○持刀再砍向庚○○腿部，庚○○用右手阻擋，
    受有右手第3 指裂傷（起訴書漏載），第4 及第5 手指創傷
    性截肢之刀傷，嗣經送醫行斷指再接手術後，仍無法伸握，
    力量為零之重傷害。
三、丙○○明知第一級毒品海洛因與第二級毒品甲基安非他命（
    起訴書誤載為安非他命）均係國家以嚴刑峻罰所禁絕販賣之
    物，竟仍基於販賣毒品以牟利之犯意，分別於如附表一所示
    之時地，以附表一所示之過程及方式，將海洛因以及甲基安
    非他命等毒品販賣予附表一所示之對象。
四、嗣於98年4 月13日19時許，在雲林縣北港鎮○○路37號前為
    警查獲，並扣得其所有供聯絡販賣第一級、第二級毒品所用
    之門號0000000000號行動電話1 支（含SIM 卡1 張）。
五、案經庚○○訴由雲林縣警察局北港分局報請臺灣雲林地方法
    院檢察署檢察官偵查起訴。
    理  由
壹、審判範圍：
一、按刑事訴訟之審判，係採彈劾主義，亦即不告不理原則，法
    院對於被告之行為，應受審判之對象（範圍），乃指起訴書
    （或自訴狀）所記載之被告「犯罪事實」（包括起訴效力所
    及之具有同一案件關係之犯罪事實）而言。因此，案件於準
    備程序階段，法院依刑事訴訟法第273 條第1 項第1 款、第
    2 款之規定，應即確認檢察官「起訴效力所及之範圍」、「
    起訴法條有無應予變更」，再由法院訊問被告或辯護人對於
    起訴事實是否為認罪之答辯。又起訴事實於起訴書提出於法
    院時產生訴訟繫屬及訴訟關係，除非經撤回起訴，否則法院
    對起訴之犯罪事實有審判之權利義務，惟此乃起訴事實於起
    訴書上之記載已形明確無疑而言。在當事人陳述（不論是書
    面或口頭）有不明確、不完全、矛盾等情形發生時，法院有
    促使檢察官釐清，使之明確之義務。
二、經查，附表二編號1 、2 所示（即起訴書附表一編號13、14
    部分）關於被告販賣第二級毒品甲基安非他命予丁○○、販
    賣第一級毒品海洛因予庚○○部分，因起訴書內容僅有證人
    丁○○、庚○○單一之指證為唯一證據，本院認為檢察官指
    出之證明方法顯不足認定被告有成立犯罪之可能，遂於99年
    2 月22日裁定，定期命檢察官補正其犯罪之證據並指出證明
    之方法及與待證事實之關聯性。嗣於同年3 月1 日，檢察官
    具狀撤回此部分之起訴，有99年度聲撤字第6 號、98年度蒞
    字第1514號撤回起訴書在卷可按（見本院卷第160 頁）。是
    本院認就被告之起訴應審理之範圍，不及於附表二編號1 、
    2 部分（即起訴書附表一編號13、14部分），合先敘明。
貳、證據能力部分：
    按被告以外之人於審判外之陳述，雖不符前4 條之規定，而
    經當事人於審判程序同意作為證據，法院審酌該言詞陳述或
    書面陳述作成時之情況，認為適當者，亦得為證據，刑事訴
    訟法第159 條之5 第1 項定有明文。其立法意旨在於傳聞證
    據未經當事人之反對詰問予以核實，原則上先予排除。惟若
    當事人已放棄反對詰問權，於審判程序中表明同意該等傳聞
    證據可作為證據，基於尊重當事人對傳聞證據之處分權，及
    證據資料愈豐富，愈有助於真實發見之理念，且強化言詞辯
    論主義，使訴訟程序得以順暢進行，上開傳聞證據亦均具有
    證據能力。經查，檢察官、被告及其辯護人就本院所引用下
    列被告以外之人於審判外之書面、言詞陳述，均同意作為證
    據，且本院審酌此等證據資料作成時之情況，均無不法之情
    事，且與待證事實具有關聯性，認為適宜作為本案之證據，
    故均有證據能力。
、實體部分：
一、傷害致重傷害罪部分：
(一)、上開犯罪事實，訊據被告丙○○於本院審理時均坦白承認，
    核與被害人庚○○指證情節相符〔見北港分局雲警港偵字第
    0980003959號卷（以下簡稱傷害警卷）第6 至10頁、2054號
    偵卷（以下簡稱偵一卷）第102 頁、本院卷第292 至298 頁
    背面〕，並經證人丁○○、陳淑娟警詢、偵訊證述在卷（見
    傷害警卷第11至18頁、偵一卷第102 、117 、118 頁），復
    有現場照片8 幀、中國醫藥大學北港附設醫院診斷證明書1
    紙，及同院98年10月14日院醫病字第0980001932號、99年7
    月20日院醫病字第0990002200號函（附有病歷資料）各1 份
    在卷可稽（見傷害警卷第19至23頁、本院卷第84、261 至28
    6 頁）。
(二)、關於告訴人庚○○之傷勢，依當時告訴人就診之中國醫藥大
    學北港附設醫院診斷證明書記載：「1.右手第4 及第5 指創
    傷性截肢。2.左手臂深部撕裂」（見傷害警卷第19頁）。嗣
    本院再向同院函詢結果：「(一)左前臂深部裂傷，中段及近手
    腕處深及骨頭，長度分別為12公分及2.5 公分；(二)右手第3
    、4 、5 指創傷性截肢，行斷指再接術後，仍無伸握，力量
    為零。」「(一)右手第4 指、第5 指創傷行截肢，右手第3 指
    裂傷、左前臂撕裂傷。(二)身上2 處刀傷」等語，此有同院98
    年10月14日院醫病字第0980001932號、99年7 月20日院醫病
    字第0990002200號函（附有病歷資料）各1 份在卷（見本院
    卷第84、261 至286 頁）。告訴人庚○○於本院證稱：第一
    刀砍左手臂，前3 刀是往伊頭部砍，伊用右手擋，所以跌倒
    ，站起來後，被告又往伊左腳膝蓋處砍，伊用右手去擋，才
    被砍斷手指，最後2 根（無名指及小指）掉在地上，另1 根
    （中指）也有被砍到，但還連在手上（按：由此可見，上開
    醫院98年10月14日函覆「告訴人右手第3 、4 、5 指創傷性
    截肢」部分，與實際情形不合，應以同院99年7 月20日函覆
    「右手第4 指、第5 指創傷行截肢，右手第3 指裂傷」部分
    ，與實際傷勢吻合，則告訴人右手第3 指僅係裂傷，並非創
    傷性截肢），身上被砍中左手下臂及右手手指頭，伊在80幾
    年當兵時，右手食指就開過刀，不能彎曲，中指以下各手指
    ，沒有感覺，呈僵硬狀，沒辦法動作，伊食指本來就不能動
    ，後面3 根指頭又被砍斷，目前沒辦法握東西等語，本院並
    當庭命通譯拿1 支筆給告訴人，測試其右手握筆情形，經當
    庭勘驗結果：發現庚○○之拇指搭配食指尚能夾住筆，但食
    指已不能彎曲，其他第3 、4 、5 指也不能彎曲各情，有本
    院審理筆錄可參（見本院卷第293 頁背面至294 頁背面、29
    7 、298 頁）。顯見告訴人庚○○右手手指已無伸握之功能
    ，核與刑法第10條第4 項第4 款規定：「毀敗一肢機能之重
    傷害」相符，而達重傷害程度。
(三)、告訴人庚○○右手傷勢之由來，迭據告訴人庚○○於本院審
    理時指證：「（第一刀是砍左手臂嗎？）是。（有砍中嗎？
    ）有。（再來往哪裡砍？）我騎到檳榔攤前，有下車來準備
    請檳榔攤的老闆娘幫我叫救護車，丙○○也有跟過來再繼續
    朝我身上砍，我就用手去擋，所以手指才被砍斷……（在檳
    榔攤前面，他朝你哪裡砍？）頭部。我就用右手去擋，因我
    左手已受傷，只剩右手。（砍幾刀？）不知道。（有超過2
    刀嗎？）應該有。砍好幾刀。大約是4 至5 刀。砍3 刀時我
    就跌倒，再爬起來，他再砍的時候，我雖有閃，但仍被砍斷
    手指。我有受傷的是手指頭及手臂。（前3 刀是往你哪裡砍
    ？）頭部。（你是用右手擋嗎？）是。所以有跌倒。（你站
    起來後，他又往你哪裡砍？）往我腳部砍。（哪一隻腳？）
    左腳膝蓋處。他砍我腳的時候，手指才斷掉的。（那左腳有
    被砍中嗎？）沒有。我就是用右手去擋，才被砍斷手指……
    （你的診斷病歷資料有提到右手手腕有刀傷，是被砍的嗎？
    ）沒有。我只有右手手指斷掉，但右手手腕沒有刀傷。〔你
    在警詢作筆錄時，有說你的左腳也有刀傷（提示並告以要旨
    ），實在嗎？〕沒有。我從來沒有說，我左腳有受傷。（你
    身上到底是被砍中哪裡？共有幾處刀傷？）左手下臂及右手
    手指頭」等語（見本院卷第293 頁至294 頁背面、297 頁）
    。就證人屬性而言，庚○○與被告之利害關係相反（即屬敵
    性證人），然其在本院證述被害過程，核與上開中國醫藥大
    學北港附設醫院99年7 月20日院醫病字第0990002200號函（
    附有病歷資料，見本院卷第261 至286 頁）所記載：病患庚○○「右手第4 指、第5 指創傷性截肢、右手第3 指裂傷；
    左前臂撕裂傷」及「身上有2 處刀傷」之病情吻合。足見被
    告雖有持西瓜刀揮砍庚○○數刀，但僅有第一刀砍重庚○○
    左前臂，最後1 刀砍向庚○○左膝蓋，庚○○以右手阻擋，
    致庚○○受有「右手第4 指、第5 指創傷性截肢、右手第3
    指裂傷；左前臂撕裂傷」等2 處刀傷，且庚○○右手手指已
    無伸握之功能之重傷害。
(四)、按刑法第277 條第2 項後段之傷害致人於重傷罪，係對於犯
    普通傷害罪致發生重傷結果所規定之加重結果犯，參酌同法
    第17條規定，以行為人對於普通傷害有犯意，而對於重傷害
    之結果在「客觀上能預見」，但「主觀上不預見」者為要件
    ，且所謂「客觀上能預見」係指一般心智正常者，依其智識
    經驗，得以預見其行為將導致一定之結果而言；所謂「主觀
    上不預見」係指行為人本能注意，但因疏未注意，致對超越
    原先犯意所預期之較重結果未有預見之謂。本件被告與告訴
    人庚○○在97年12月間（案發前約3 、4 月）認識，98年2
    月間，被告曾在告訴人庚○○住處借住約10餘日，可能因為
    被告放置在告訴人住處之毒品、吸食工具遺失，以致在電話
    中爭吵，認識期間兩人間並無怨隙（深仇大恨）等情，並經
    庚○○證述甚明（見傷害警卷第8 頁、本院卷第292 、298
    頁），是被告持西瓜刀至庚○○住處理論，應無致庚○○於
    死或殘廢之重大傷亡餘地。而且，被告雖揮砍數刀，但實際
    砍中庚○○者僅有2 刀，其中造成庚○○手指無伸握力者，
    係砍向庚○○腳部，經庚○○伸出右手阻擋，始致手指截肢
    之刀傷，前已敘明。甚至，被告砍中庚○○第二刀後，庚○○在檳榔攤外向被告拜託「好了！夠了！」被告即自行停止
    ，未繼續砍殺乙節，並經告訴人庚○○結證明確（見本院卷
    第297 頁背面），足見被告並無致人於死或重傷害之犯意，
    僅止於普通傷害之犯意。而由被告揮刀向庚○○左腳砍去，
    其主要目的在於洩憤，然向他人左腳揮刀，對於對方可能伸
    手阻擋，致手指遭砍斷，導致手指失去功能之結果，因被告
    心智正常，依其智識經驗，應得以預見其持刀向庚○○腳部
    砍傷，將導致庚○○因防衛而手指遭砍斷並失去功能之一定
    結果。被告應認係基普通傷害之犯意為之，業如前述，其自
    始在主觀上應無「明知」之直接重傷害故意，亦無主觀上有
    預見上開持刀砍傷庚○○腳部之行為會發生對方即告訴人庚○○重傷之結果，且庚○○重傷之結果並無違背其之本意之
    情形，是被告主觀上亦應無重傷之不確定（間接）故意，至
    堪認定。從而，被告普通傷害之犯意，對於發生重傷害之結
    果，應負傷害致重傷害罪責，核與該條之構成要件相符。至
    於，被告於偵訊中固有陳述：「我是要砍他手指，並沒有殺
    他」等語（見偵一卷第112 頁），明顯與告訴人庚○○指證
    情節不合，其此部分陳述尚難採憑。此外，被告在本院審理
    時，最後也坦白承認傷害致重傷害犯行（見本院卷第303 頁
    ），其自白與上開證據相符，此部分犯行堪以認定。
二、販賣毒品部分：
(一)、如附表一編號１至５、７至１０、所載販賣第一級毒品海洛
    因、如附表一編號６、所示販賣第二級毒品甲基安非他命
    予如附表一所示之人之事實，訊據被告於審理中坦承不諱（
    見本院卷第302 頁背面），核與證人曾檸堅（見他卷(一)第60
    至67、75至80頁）、乙○○（見他卷(一)第112 至117 、127
    至130 頁）、戊○○（見他卷(一)第138 至144 、169 至173
    頁）、甲○○（見他卷(二)第7 至15、32至37頁）、壬○○（
    見他卷(二)第73至80、88至90頁）、己○○（見他卷(二)第100
    至107 、46至48頁）於警詢及偵訊中具結後證述之情節相符
    ，並有被告持用0000000000號行動電話通訊監察譯文在卷（
    詳如附表三所載），及該門號行動電話1 支（含SIM 卡）扣
    案可資佐證。益徵被告上開自白與事實相符，應堪採信。本
    件被告事證明確，應依法論科。
(二)、如附表一編號７所示部分，起訴書認為被告販賣第一級毒品
    海洛因1 包予戊○○，金額500 元，實際上由戊○○幫被告
    買煙，再加上300 元作為買受海洛因之對價等語（見起訴書
    第11、12頁）。查，證人戊○○除支付現金300 元外，其他
    部分係先將應支付予被告之購買毒品價金190 元，依被告電
    話中指示，購買2 包七星牌香煙、1 包峰牌香煙後，連同30
    0 元交付被告，以購買1 包海洛因（有500 元之份量）乙情
    ，已在通訊監察譯文中談論甚明，並有戊○○在警詢、偵訊
    中證述綦詳（見他卷(一)第141 、142 、171 頁），可見上開
    3 包香煙係充當戊○○交付被告購買海洛因之190 元之價金
    。起訴書認為此部分之價金為500 元，應更正為490 元。又
    如附表一編號６部分，證人乙○○以手機1 支，向被告換取
    甲基安非他命1 小包，譯文中所提及「（換多少？）５」乙
    詞，係指500 元甲基安非他命各節，有通訊監察譯文（見附
    表三編號６）及乙○○之警詢、偵訊證詞可佐（見他卷(一)第
    114 、115 、128 、129 頁），可見，形式上證人乙○○雖
    係以手機換取甲基安非他命，但實際上係以手機作價500 元
    給被告，再以該價金向被告買受價值500 元之甲基安非他命
    1 包，併此敘明。
(三)、另按「安非他命」係屬毒品危害防制條例第2 條第2 項第2
    款所列之第二級毒品，「甲基安非他命」則屬同條項款附表
    （即其附表二編號89）所載之相類製品，依行政院衛生署管
    制藥品管理局之相關函釋，二者雖多為硫酸鹽或鹽酸鹽，可
    溶於水，為白色、略帶苦味之結晶，但使用劑量及致死劑量
    ，仍屬有別，且目前國內發現者似都為甲基安非他命之鹽酸
    鹽（參見法官辦理刑事案件參考手冊(一)第282 頁、第292 至
    293 頁），可見安非他命與甲基安非他命，係毒性有差別之
    第二級毒品。又甲基安非他命有類似冰糖之片狀結晶，其結
    晶如細碎冰塊，因此有暱稱為冰塊。本件起訴書就被告販賣
    第二級毒品部分，係記載被告販賣第二級毒品「安非他命」
    予乙○○、壬○○（見起訴書附表一編號６、部分）。然
    而，被告販賣予乙○○之毒品係結晶狀乙情，業經乙○○在
    本院結證在卷（見本院卷第303 頁），被告也自白販賣予乙○○、壬○○之第二級毒品【均係像冰糖之結晶狀（見本院
    卷第308 頁）】，檢察官並就被告所販賣之第二級毒品，當
    庭部分（附表一編號６部分，見本院卷第303 頁）更正為「
    甲基安非他命」，是被告所販賣予乙○○、壬○○者應係第
    二級毒品「甲基安非他命」，起訴書及相關警詢、偵訊筆錄
    關於此部分毒品名稱，應係誤繕，亦附此說明。
三、新舊法比較：
(一)、被告行為後，毒品危害防制條例第4 條第1 項、第2 項業於
    98年5 月20日修正公佈，自98年5 月22日施行。被告上開販
    賣第一級、第二級毒品犯行之行為時，均在新法修正施行前
    ，本院判決於該條例施行後，於適用相關修正條文時，自有
    新舊法律比較適用之問題。
(二)、修正前毒品危害防制條例第4 條第1 項、第2 項規定：「製
    造、運輸、販賣第一級毒品者，處死刑或無期徒刑；處無期
    徒刑者，得併科新臺幣1 千萬元以下罰金。」「製造、運輸
    、販賣第二級毒品者，處無期徒刑或7 年以上有期徒刑，得
    併科新臺幣7 百萬元以下罰金。」而依修正後同條項之規定
    ，就第一級毒品併科罰金刑部分提高為新臺幣2 千萬元；就
    第二級毒品併科罰金刑部分提高為新臺幣1 千萬元。是經比
    較新舊法律適用之結果，自以修正前即行為時之毒品危害防
    制條例規定對被告較為有利。
四、法律之適用：
(一)、核被告如犯罪事實二所示之犯行，係犯刑法第277 條第2 項
    後段傷害致重傷罪。檢察官起訴被告此部分犯行，認為被告
    涉犯同法第278 條第1 項之重傷罪，其起訴法條容有未洽，
    惟因檢察官起訴之犯罪事實，與本院所認定之被告前開傷害
    致重傷害罪之犯罪事實，社會基本事實同一，爰變更其起訴
    法條。
(二)、查海洛因、甲基安非他命分屬毒品危害防制條例第2 條第2
    項第1 款、第2 款所定之第一級、第二級毒品，不得販賣或
    轉讓，是核被告如附表一編號１至５、７至１０、所示之犯
    行，均係犯修正前毒品危害防制條例第4 條第1 項之販賣第
    一級毒品罪。被告如附表一編號６、所示之犯行，均係犯
    修正前毒品危害防制條例第4 條第2 項之販賣第二級毒品罪
    。被告各次販賣毒品海洛因、甲基安非他命前，分別持有毒
    品海洛因、甲基安非他命之低度行為，應分別為其販賣之高
    度行為所吸收，均不另論罪。
(三)、被告所犯上開傷害致重傷害罪、10次販賣第一級毒品罪、2
    次販賣第二級毒品罪，均犯意各別，行為分殊，應分論併罰
    。
(四)、查被告有如犯罪事實欄所載之前案紀錄及執行資料，有臺灣
    高等法院被告前案紀錄表各1 份在卷可佐，其受徒刑之執行
    完畢後，5 年以內故意再犯上開有期徒刑以上之各罪，均為
    累犯，均應依刑法第47條第1 項之規定加重其刑（法定刑為
    死刑或無期徒刑部分依法不得加重）。
(五)、又修正前毒品危害防制條例第4 條第1 項有關販賣第一級毒
    品罪之法定刑為「死刑或無期徒刑，處無期徒刑者，得併科
    新臺幣1 千萬元以下罰金」，然同為販賣第一級毒品之人，
    其原因動機不一，犯罪情節未必盡同，或有大盤毒梟者，亦
    有中、小盤之分，甚或僅止於吸毒者友儕間為求互通有無之
    有償轉讓者亦有之，其販賣行為所造成危害社會之程度自屬
    有異，法律科處此類犯罪，所設之法定最低本刑卻同為「死
    刑或無期徒刑，處無期徒刑者，得併科新臺幣1 千萬元以下
    罰金」，不可謂不重。於此情形，倘依被告之情狀處以15年
    以上之有期徒刑，即足以懲儆，並可達防衛社會之目的者，
    自非不可依客觀之犯行與主觀之惡性2 者加以考量其情狀，
    是否有可憫恕之處，適用刑法第59條之規定酌量減輕其刑，
    期使個案裁判之量刑，能斟酌至當，符合比例原則。查本件
    被告販賣第一級毒品海洛因對象僅有4 人，次數僅有10次，
    每次販賣第一級毒品所得300 元至2,000 元不等，合計得款
    8,190 元，所得財物不多，販賣數量亦極少，未若專以販毒
    維生之毒梟可比，與一般販賣海洛因通常查獲之毒品數量甚
    多有別，是被告此等行為與吸毒者之間，賺取蠅頭小利之有
    償提供毒品以施用差異不大，其犯罪情節當非大、中盤毒梟
    者可資等同並論，尤以大盤毒梟販賣第一級毒品數公斤以上
    ，亦少有處以極刑者，是倘處以法定最低度刑無期徒刑，依
    社會一般觀念及法律情感仍嫌過重，堪認其犯罪之情狀尚堪
    憫恕，而有情輕法重之處，乃就其所犯10次販賣第一級毒品
    罪，均依刑法第59條規定酌減其刑。且上開加重減輕事由，
    依法應先加後減之（惟死刑、無期徒刑部分，依法不得加重
    ）。
(六)、爰審酌被告有如犯罪事實欄所記載之前科紀錄，前已敘及，
    其素行本屬不佳。此次僅因細故，持刀砍傷告訴人，致告訴
    人右手喪失伸握功能之重傷害，迄今尚未與告訴人達成民事
    和解，但在審理中已坦承犯行，尚有部分悔悟之心。另被告
    前有施用毒品之惡習，經法院判決在案，此有臺灣高等法院
    被告前案紀錄表1 份在卷可徵，是其當知毒品對人身心戕害
    之嚴重性，竟不思努力工作賺取正當酬勞，竟藉流毒他人牟
    取小利，其犯後於警詢、偵審中多否認此部分犯行，嗣於最
    後審理程序，即將進行詰問販毒證人程序之際，始坦承販賣
    第一級、第二級毒品犯行，尚能節省國家訴訟資源，可見尚
    有部分悔改之意，再參酌被告販賣第一級、第二級毒品之數
    量、金額、次數等均非甚鉅，顯非大盤交易之毒販，及其動
    機、目的、所得利益等一切情狀，分別量處如主文前段、中
    段所示（含附表一「所犯罪名及處罰」欄部分）之刑，以資
    懲儆。
(七)、末查本案被告為67年次，現年31歲，倘若本院在定應執行刑
    部分，量以被告最高之刑罰即有期徒刑30年，使其一再思考
    、反省不得販賣毒品，效用可能隨著長期刑之執行，等比例
    地大幅下跌，效用甚低，可能徒留讓被告得到報應、實踐之
    虛幻正義，並增加國家財政負擔。另待其由監所假釋或執行
    刑滿出監後，被告已為日暮之年，勢必令其難以回歸、貢獻
    社會，對於社會之警示、教化，亦無功效，足見此種刑之量
    定對被告、對社會，均未有益處。則本院就被告所犯之各罪
    量處如如主文前段、中段所示（含附表一部分）之刑，在定
    其應執行之刑時，雖然各罪刑累加之結果，已顯逾有期徒刑
    30年，本院也不應在量定執行刑時，為被告最高刑度之宣告
    ，考量被告之人格特質及復歸社會之可能，再參諸刑法第51
    條第5 款原係採限制加重原則，而非累加原則之意旨，並依
    檢察官之求刑（見本院卷第302 頁背面、308 頁背面），爰
    為被告定其應執行之刑如主文後段所示，以期兼顧對於被告
    之警示及更生。
(八)、沒收：
１、扣案0000000000號之行動電話1 支（含搭配該門號之SIM 卡
    1 張），業經被告供明為其所有、供聯絡販毒之用，且其各
    次聯絡販毒所使用之行動電話門號及其證據，詳如附表三所
    示，爰依毒品危害防制條例第19條第1 項之規定沒收之。又
    行動電話SIM 卡所有權歸屬客戶所有乙情，業經司法院函詢
    各電信公司後，以97年5 月6 日院台廳刑一字第0970009760
    號函知各法院在卷，是上開行動電話沒收時，自應連同SIM
    卡一併沒收。
２、又按毒品危害防制條例第19條第1 項規定，犯販賣毒品罪者
    ，其犯罪所得之財物均沒收之，係採義務沒收主義。故販賣
    毒品所得之對價，不問其中成本若干，利潤多少，均應全部
    諭知沒收，貫徹政府查禁煙毒之決心，以符立法本旨（最高
    法院91年度台上字第2419號判決意旨可供參照）。茲被告販
    賣第一級毒品予辛○○、戊○○、甲○○、己○○，實際所
    得共計8,190 元（300 ＋500 ＋500 ＋500 ＋400 ＋490 ＋
    2,000 ＋2,000 ＋1,000 ＋500 ＝8,190)；販賣第二級毒品
    予乙○○、壬○○，實際所得共計1,000 元（500 ＋500 ＝
    1,000)，雖均未扣案，仍應依上開說明及規定予以宣告沒收
    ，如全部或一部不能沒收時，以其財產抵償之。另按犯毒品
    危害防制條例第4 條之販賣毒品罪者，其因犯罪所得之財物
    ，沒收之，如全部或一部不能沒收時，追徵其價額或以其財
    產抵償之。同條例第19條第1 項雖有明文，然所稱因犯罪所
    得之財物，係以實際所得者為限，苟無所得或尚未取得者，
    即無從為沒收、追徵或以財產抵償之諭知（最高法院96年度
    台上字2331號判決意旨參照）。如附表一編號１、５部分，
    被告販賣第一級毒品予辛○○部分，依序遭賒欠販毒貨款20
    0 元、100 元，且尚未收取上開貨款乙節，業經本院審認如
    前（起訴書犯罪事實欄亦同此記載）。則此部分貨款300 元
    係被告尚未取得，揆諸上開說明，此部分即無從為沒收或以
    財產抵償之諭知，併此敘明。
３、另被告傷害作案用之西瓜刀1 支，業經被告丟棄，無法尋獲
    ，已經被告陳述在卷（見傷害警卷第4 頁），故並未扣案，
    為避免將來執行沒收發生困難，此部分不予宣告沒收。
據上論斷，應依刑事訴訟法第299 條第1 項前段、第300 條，修
正前毒品毒品危害防制條例第4 條第1 項、第2 項、毒品危害防
制條例第19條第1 項，刑法第11條前段、第2 條第1 項前段、第
47條第1 項、第59條、第51條第5 款，判決如主文。
本案經檢察官傅克強到庭執行職務。
中    華    民    國    99    年    8     月    24    日
                  刑事第一庭  審判長法  官  陳宏卿
                                    法  官  文昌
                                    法  官  陳美利
以上正本證明與原本無異。
如不服本判決應於收受判決後10日內向本院提出上訴書狀，並應
敘述具體理由；其未敘述上訴理由者，應於上訴期間屆滿後20日
內向本院補提理由書（均須按他造當事人之人數附繕本）。「切
勿逕送上級法院」。
                                    書記官  陳善永
中    華    民    國    99    年    8     月    24    日
【附錄本案論罪科刑法條全文】
中華民國刑法第277 條：
傷害人之身體或健康者，處3 年以下有期徒刑、拘役或1 千元以
下罰金。
犯前項之罪因而致人於死者，處無期徒刑或7 年以上有期徒刑；
致重傷者，處3 年以上10年以下有期徒刑。
修正前毒品危害防制條例第4 條第1 項、第2 項：
製造、運輸、販賣第一級毒品者，處死刑或無期徒刑；處無期徒
刑者，得併科新臺幣1 千萬元以下罰金。
製造、運輸、販賣第二級毒品者，處無期徒刑或7 年以上有期徒
刑，得併科新臺幣7 百萬元以下罰金。
【附表一】
┌──┬───┬────┬───┬───────┬──────┬──────────┐
│編號│時間  │地點    │對象  │交易方式與過程│種類、數量與│所犯罪名及處罰      │
│    │      │        │      │              │金額        │                    │
├──┼───┼────┼───┼───────┼──────┼──────────┤
│ 1  │98年3 │雲林縣北│曾檸堅│丙○○以092645│第一級毒品海│丙○○販賣第一級毒品│
│    │月29日│港鎮媽祖│（綽號│4417號電話與曾│洛因1 包，代│，累犯，處有期徒刑拾│
│    │13時11│廟後方2 │：檬仔│檸堅所持用之09│價500 元，實│伍年貳月。扣案之門號│
│    │分許後│隻石獅子│）    │00000000號電話│際交易為300 │0000000000號行動電話│
│    │數分鐘│旁      │      │聯絡，雙方並均│元，200 元賒│壹支（含SIM 卡壹張）│
│    │      │        │      │騎乘機車至上開│欠。        │沒收；未扣案之販賣第│
│    │      │        │      │地點見面，以一│            │一級毒品所得新臺幣│
│    │      │        │      │手交錢、一手交│            │佰元沒收，如全部或一│
│    │      │        │      │貨之方式進行買│            │部不能沒收時，以其財│
│    │      │        │      │賣。          │            │產抵償之。          │
├──┼───┼────┼───┼───────┼──────┼──────────┤
│ 2  │98年3 │雲林縣北│曾檸堅│丙○○以092645│第一級毒品海│丙○○販賣第一級毒品│
│    │月29日│港鎮媽祖│      │4417號電話與曾│洛因1 包，代│，累犯，處有期徒刑拾│
│    │14時（│廟前之空│      │檸堅所持用之09│價500 元。  │伍年貳月。扣案之門號│
│    │起訴書│地      │      │00000000號電話│            │0000000000號行動電話│
│    │誤載為│        │      │聯絡，雙方並均│            │壹支（含SIM 卡壹張）│
│    │15時）│        │      │騎乘機車至上開│            │沒收；未扣案之販賣第│
│    │56分許│        │      │地點見面，以一│            │一級毒品所得新臺幣伍│
│    │      │        │      │手交錢、一手交│            │佰元沒收，如全部或一│
│    │      │        │      │貨之方式進行買│            │部不能沒收時，以其財│
│    │      │        │      │賣。          │            │產抵償之。          │
├──┼───┼────┼───┼───────┼──────┼──────────┤
│ 3  │98年3 │雲林縣北│曾檸堅│丙○○以092645│第一級毒品海│丙○○販賣第一級毒品│
│    │月30日│港鎮媽祖│      │4417號電話與曾│洛因1 包，代│，累犯，處有期徒刑拾│
│    │6 時14│廟後方2 │      │檸堅所持用之09│價500 元。  │伍年貳月。扣案之門號│
│    │分許  │隻石獅子│      │00000000號電話│            │0000000000號行動電話│
│    │      │旁      │      │聯絡，雙方並均│            │壹支（含SIM 卡壹張）│
│    │      │        │      │騎乘機車至上開│            │沒收；未扣案之販賣第│
│    │      │        │      │地點見面，以一│            │一級毒品所得新臺幣伍│
│    │      │        │      │手交錢、一手交│            │佰元沒收，如全部或一│
│    │      │        │      │貨之方式進行買│            │部不能沒收時，以其財│
│    │      │        │      │賣。          │            │產抵償之。          │
├──┼───┼────┼───┼───────┼──────┼──────────┤
│ 4  │98年3 │雲林縣北│曾檸堅│丙○○以092645│第一級毒品海│丙○○販賣第一級毒品│
│    │月30日│港鎮媽祖│      │4417號電話與曾│洛因1 包，代│，累犯，處有期徒刑拾│
│    │13時46│醫院（起│      │檸堅所持用之09│價500 元。  │伍年貳月。扣案之門號│
│    │分許  │訴書誤載│      │00000000號電話│            │0000000000號行動電話│
│    │      │為馬祖醫│      │聯絡，雙方並均│            │壹支（含SIM 卡壹張）│
│    │      │院）對面│      │騎乘機車至上開│            │沒收；未扣案之販賣第│
│    │      │之加油站│      │地點見面，以一│            │一級毒品所得新臺幣伍│
│    │      │旁      │      │手交錢、一手交│            │佰元沒收，如全部或一│
│    │      │        │      │貨之方式進行買│            │部不能沒收時，以其財│
│    │      │        │      │賣。          │            │產抵償之。          │
├──┼───┼────┼───┼───────┼──────┼──────────┤
│ 5  │98年3 │雲林縣北│曾檸堅│丙○○以092645│第一級毒品海│丙○○販賣第一級毒品│
│    │月30日│港鎮「冠│      │4417號電話與曾│洛因1 包，代│，累犯，處有期徒刑拾│
│    │15時2 │全電動玩│      │檸堅所持用之09│價為500 元，│伍年貳月。扣案之門號│
│    │分許後│具店」旁│      │00000000號電話│實際交易為40│0000000000號行動電話│
│    │幾分鐘│之巷口  │      │聯絡，雙方原約│0 元，100 元│壹支（含SIM 卡壹張）│
│    │      │        │      │訂騎乘機車至上│賒欠。      │沒收；未扣案之販賣第│
│    │      │        │      │開地點見面，然│            │一級毒品所得新臺幣肆│
│    │      │        │      │丙○○係叫一名│            │佰元沒收，如全部或一│
│    │      │        │      │不知情，真實姓│            │部不能沒收時，以其財│
│    │      │        │      │名及年籍均不詳│            │產抵償之。          │
│    │      │        │      │之成年女子出面│            │                    │
│    │      │        │      │與曾檸堅見面，│            │                    │
│    │      │        │      │雙方並以一手交│            │                    │
│    │      │        │      │錢、一手交貨之│            │                    │
│    │      │        │      │方式進行買賣。│            │                    │
├──┼───┼────┼───┼───────┼──────┼──────────┤
│ 6  │98年4 │雲林縣北│乙○○│丙○○以092645│第二級毒品甲│丙○○販賣第二級毒品│
│    │月6 日│港鎮公館│（綽號│4417號電話與周│基安非他命1 │，累犯，處有期徒刑柒│
│    │2 時30│里義民路│：大呆│厚安持用某公共│包（起訴書誤│年貳月。扣案之門號09│
│    │分許  │194 號  │）    │電話聯絡，徐人│載為海洛因，│00000000號行動電話壹│
│    │      │        │      │傑並於上開時地│檢察官已當庭│支（含SIM 卡壹張）沒│
│    │      │        │      │與乙○○見面，│更正），原金│收；未扣案之販賣第二│
│    │      │        │      │雙方並以一手交│額為500 元，│級毒品所得新臺幣伍佰│
│    │      │        │      │手機、一手交貨│乙○○以1 支│元沒收，如全部或一部│
│    │      │        │      │之方式進行買賣│不詳之手機作│不能沒收時，以其財產│
│    │      │        │      │。            │價500 元後，│抵償之。            │
│    │      │        │      │              │以該500 元作│                    │
│    │      │        │      │              │為買受甲基安│                    │
│    │      │        │      │              │非他命之代價│                    │
│    │      │        │      │              │。          │                    │
├──┼───┼────┼───┼───────┼──────┼──────────┤
│ 7  │98年4 │雲林縣北│戊○○│丙○○以092645│第一級毒品海│丙○○販賣第一級毒品│
│    │月3 日│港鎮堤防│      │4417號電話與許│洛因1 包，原│，累犯，處有期徒刑拾│
│    │1 時30│附近某處│      │博智所持用之09│金額為490 元│伍年貳月。扣案之門號│
│    │分許  │        │      │00000000號（起│（起訴書誤載│0000000000號行動電話│
│    │      │        │      │訴書誤載為0917│為500 元），│壹支（含SIM 卡壹張）│
│    │      │        │      │0000000 號）電│戊○○以幫徐│沒收；未扣案之販賣第│
│    │      │        │      │話聯絡，戊○○│人傑買煙190 │一級毒品所得新臺幣肆│
│    │      │        │      │駕駛車號不詳之│元，另加300 │佰玖拾元沒收，如全部│
│    │      │        │      │自小客車、徐人│元與丙○○做│或一部不能沒收時，以│
│    │      │        │      │傑則騎乘機車至│為對價。    │其財產抵償之。      │
│    │      │        │      │上開地點見面，│            │                    │
│    │      │        │      │2 人以一手交錢│            │                    │
│    │      │        │      │、一手交貨之方│            │                    │
│    │      │        │      │式進行買賣。  │            │                    │
├──┼───┼────┼───┼───────┼──────┼──────────┤
│ 8  │98年3 │雲林縣元│甲○○│丙○○以092645│第一級毒品海│丙○○販賣第一級毒品│
│    │月26日│長鄉中山│      │4417號電話與李│洛因1 包（以│，累犯，處有期徒刑拾│
│    │10時許│路某加油│      │萬得所持用之09│夾鏈袋包裝）│伍年貳月。扣案之門號│
│    │      │站附近  │      │00000000號電話│，金額為2000│0000000000號行動電話│
│    │      │        │      │聯絡，雙方均騎│元。        │壹支（含SIM 卡壹張）│
│    │      │        │      │乘機車至上開地│            │沒收；未扣案之販賣第│
│    │      │        │      │點見面，2 人以│            │一級毒品所得新臺幣貳│
│    │      │        │      │一手交錢、一手│            │仟元沒收，如全部或一│
│    │      │        │      │交貨之方式進行│            │部不能沒收時，以其財│
│    │      │        │      │買賣。        │            │產抵償之。          │
├──┼───┼────┼───┼───────┼──────┼──────────┤
│ 9  │98年3 │雲林縣元│甲○○│丙○○以092645│第一級毒品海│丙○○販賣第一級毒品│
│    │月27日│長鄉中山│      │4417號電話與李│洛因1 包（以│，累犯，處有期徒刑拾│
│    │10時40│路某加油│      │萬得所持用之09│夾鏈袋包裝）│伍年貳月。扣案之門號│
│    │分許  │站附近  │      │00000000號電話│，金額為2000│0000000000號行動電話│
│    │      │        │      │聯絡，雙方均騎│元。        │壹支（含SIM 卡壹張）│
│    │      │        │      │乘機車至上開地│            │沒收；未扣案之販賣第│
│    │      │        │      │點見面，2 人以│            │一級毒品所得新臺幣貳│
│    │      │        │      │一手交錢、一手│            │仟元沒收，如全部或一│
│    │      │        │      │交貨之方式進行│            │部不能沒收時，以其財│
│    │      │        │      │買賣。        │            │產抵償之。          │
├──┼───┼────┼───┼───────┼──────┼──────────┤
│ 10 │98年3 │雲林縣元│甲○○│丙○○以092645│第一級毒品海│丙○○販賣第一級毒品│
│    │月29日│長鄉中山│      │4417號電話與李│洛因1 包（以│，累犯，處有期徒刑拾│
│    │8 時17│路某加油│      │萬得所持用之09│夾鏈袋包裝）│伍年貳月。扣案之門號│
│    │分許  │站附近  │      │00000000號電話│，金額為1000│0000000000號行動電話│
│    │      │        │      │聯絡，雙方均騎│元。        │壹支（含SIM 卡壹張）│
│    │      │        │      │乘機車至上開地│            │沒收；未扣案之販賣第│
│    │      │        │      │點見面，2 人以│            │一級毒品所得新臺幣壹│
│    │      │        │      │一手交錢、一手│            │仟元沒收，如全部或一│
│    │      │        │      │交貨之方式進行│            │部不能沒收時，以其財│
│    │      │        │      │買賣。        │            │產抵償之。          │
├──┼───┼────┼───┼───────┼──────┼──────────┤
│ 11 │98年3 │雲林縣北│壬○○│丙○○以092645│第二級毒品甲│丙○○販賣第二級毒品│
│    │月27日│港高中門│（綽號│4417號電話與黃│基安非他命1 │，累犯，處有期徒刑柒│
│    │21時許│口前    │：鱔魚│順俞所持用之09│包（起訴書誤│年貳月。扣案之門號09│
│    │      │        │）    │00000000號（起│載為安非他命│00000000號行動電話壹│
│    │      │        │      │訴書誤載為0980│，以塑膠袋包│支（含SIM 卡壹張）沒│
│    │      │        │      │145463號）電話│裝），金額為│收；未扣案之販賣第二│
│    │      │        │      │聯絡，雙方均騎│500 元。    │級毒品所得新臺幣伍佰│
│    │      │        │      │乘機車至上開地│            │元沒收，如全部或一部│
│    │      │        │      │點見面，2 人以│            │不能沒收時，以其財產│
│    │      │        │      │一手交錢、一手│            │抵償之。            │
│    │      │        │      │交貨之方式進行│            │                    │
│    │      │        │      │買賣。        │            │                    │
├──┼───┼────┼───┼───────┼──────┼──────────┤
│ 12 │98年3 │雲林縣北│己○○│己○○先於98年│第一級毒品海│丙○○販賣第一級毒品│
│    │月28日│港鎮圖書│（綽號│3 月27日23時39│洛因1 包（以│，累犯，處有期徒刑拾│
│    │0 時10│館附近某│：妹仔│分許以00000000│夾鏈袋包裝）│伍年貳月。扣案之門號│
│    │分許  │處      │、大目│8 號室內電話撥│，金額為500 │0000000000號行動電話│
│    │      │        │仔）  │打丙○○所持用│元。        │壹支（含SIM 卡壹張）│
│    │      │        │      │之0000000000號│            │沒收；未扣案之販賣第│
│    │      │        │      │電話聯絡，雙方│            │一級毒品所得新臺幣伍│
│    │      │        │      │約於雲林縣北港│            │佰元沒收，如全部或一│
│    │      │        │      │鎮圖書館見面，│            │部不能沒收時，以其財│
│    │      │        │      │己○○係請其弟│            │產抵償之。          │
│    │      │        │      │之前妻開車載其│            │                    │
│    │      │        │      │前往該處，至上│            │                    │
│    │      │        │      │開時間，己○○│            │                    │
│    │      │        │      │又以0000000000│            │                    │
│    │      │        │      │號電話與丙○○│            │                    │
│    │      │        │      │聯絡，丙○○並│            │                    │
│    │      │        │      │請一名不知情，│            │                    │
│    │      │        │      │綽號為「大胖仔│            │                    │
│    │      │        │      │」之人帶領許雅│            │                    │
│    │      │        │      │珍前往丙○○之│            │                    │
│    │      │        │      │上開居處，並在│            │                    │
│    │      │        │      │該處雙方以一手│            │                    │
│    │      │        │      │交錢、一手交貨│            │                    │
│    │      │        │      │之方式進行買賣│            │                    │
│    │      │        │      │。            │            │                    │
└──┴───┴────┴───┴───────┴──────┴──────────┘
【附表二，撤回起訴部分】
┌──┬───┬────┬───┬───────┬──────┐
│編號│時間  │地點    │對象  │交易方式與過程│種類、數量與│
│    │      │        │      │              │金額        │
├──┼───┼────┼───┼───────┼──────┤
│1 （│98年3 │雲林縣北│丁○○│丁○○以公共電│第二級毒品甲│
│即起│月27日│港鎮北辰│（綽號│話向丙○○所  │基安非他命1 │
│訴書│16時20│路圖書館│：阿宏│持用之不詳號  │包，金額500 │
│附表│分許  │前      │）    │碼之手機聯絡，│元          │
│一編│      │        │      │雙方均騎乘機車│            │
│號13│      │        │      │至上揭地點見面│            │
│）  │      │        │      │，2 人以一手交│            │
│    │      │        │      │錢、一手交貨之│            │
│    │      │        │      │方式進行買賣。│            │
│    │      │        │      │丁○○購得毒品│            │
│    │      │        │      │後，即回到其於│            │
│    │      │        │      │雲林縣北港鎮新│            │
│    │      │        │      │德路102號2樓居│            │
│    │      │        │      │處，以燒烤之方│            │
│    │      │        │      │式施用該毒品。│            │
├──┼───┼────┼───┼───────┼──────┤
│2 （│98年1 │雲林縣北│庚○○│庚○○以公共電│第一級毒品海│
│即起│月間某│港鎮劉厝│      │話與丙○○所持│洛因，金額  │
│訴書│日    │里劉厝11│      │用之0000000000│500元，陳嘉 │
│附表│      │7號旁廟 │      │號電話聯絡，陳│龍以消費卷代│
│一編│      │後花園內│      │嘉龍係騎乘機車│替之        │
│號14│      │某處    │      │、丙○○係步行│            │
│）  │      │        │      │至上揭地點，雙│            │
│    │      │        │      │方見面後，一手│            │
│    │      │        │      │交消費卷，一手│            │
│    │      │        │      │交貨之方式進行│            │
│    │      │        │      │買賣。庚○○於│            │
│    │      │        │      │向丙○○購得上│            │
│    │      │        │      │開毒品後，隨即│            │
│    │      │        │      │在路邊已將該海│            │
│    │      │        │      │洛因滲水置於針│            │
│    │      │        │      │筒內注射之方式│            │
│    │      │        │      │施用該毒品。  │            │
└──┴───┴────┴───┴───────┴──────┘
【附表三，相關通聯譯文附表】
 ┌──┬─────┬─────┬─────┬────┬────┬─────┐
 │編號│交易對象  │販賣時間  │販賣地點  │販賣數量│販賣價格│電話      │
 ├──┼─────┼─────┼─────┼────┼────┼─────┤
 │ 一 │曾檸堅    │98年3 月29│雲林縣北港│海洛因1 │500 元（│0000000000│
 │    │          │日13時11分│鎮媽祖廟後│包      │實際交易│    ↑    │
 │    │          │許後數分鐘│方2 隻石獅│        │為300 元│0000000000│
 │    │          │          │子旁      │        │、200 元│          │
 │    │          │          │          │        │賒欠）  │          │
 │    ├─────┴─────┴─────┴────┴────┴─────┤
 │    │通話時間及譯文內容：                                              │
 │    ├─────┬─────────────────────┬─────┤
 │    │98/03/29  │B ：喂！一元。                            │通訊監察譯│
 │    │13:11:19  │A ：嗯。                                  │文卷第32頁│
 │    │          │B ：我是綽號『檸檬』拜託一下我有300 元，讓│          │
 │    │          │    我欠一下我再過一、二天就還你。        │          │
 │    │          │A ：甚麼？                                │          │
 │    │          │B ：我人很痛苦，我這裡有300 元。          │          │
 │    │          │A ：不要常講那些有的沒有真的很奇怪。      │          │
 │    │          │B ：我過一至兩天，因為我母親還有回來真的。│          │
 │    │          │A ：不要講那些，電話裡不要講那些。        │          │
 │    │          │B ：喔！你在那裡？我要去那裡找你？        │          │
 │    │          │A ：你是要拿甚麼，你去找別人拿。          │          │
 │    │          │B ：甚麼？                                │          │
 │    │          │A ：叫你不要講這些，你要一直講。          │          │
 │    │          │B ：我知道。                              │          │
 │    │          │A ：知道了，你還一直講，是故意要害我嗎？  │          │
 │    │          │B ：我要拿那個要去那裡找你啊！            │          │
 │    │          │A ：過來店內。                            │          │
 │    │          │B ：甚麼？                                │          │
 │    │          │A ：借東西。                              │          │
 │    │          │B ：喔！那要等一下。                      │          │
 │    │          │A ：等一下。                              │          │
 ├──┼─────┼─────┬─────┬────┬────┼─────┤
 │ 二 │曾檸堅    │98年3 月29│雲林縣北港│海洛因1 │500 元  │0000000000│
 │    │          │日15時許  │鎮媽祖廟前│包      │        │    ↑    │
 │    │          │          │之空地    │        │        │0000000000│
 │    ├─────┴─────┴─────┴────┴────┴─────┤
 │    │通話時間及譯文內容：                                              │
 │    ├─────┬─────────────────────┬─────┤
 │    │98/03/29  │B ：喂！我『綽號』檸檬。                  │通訊監察譯│
 │    │14:56:43  │A ：嗯。                                  │文卷第33頁│
 │    │          │B ：我要去那裡找你？                      │          │
 │    │          │A ：我才那個，要再半小時，半小時後你再打好│          │
 │    │          │    嗎？                                  │          │
 │    │          │B ：半小時？                              │          │
 │    │          │A ：嗯。                                  │          │
 │    │          │B ：朋友要的。                            │          │
 │    │          │A ：甚麼？                                │          │
 │    │          │B ：5 ，夠了。                            │          │
 │    │          │A ：你來媽祖廟這裡，快一點。              │          │
 │    │          │B ：媽祖廟的那邊？廟邊嗎？                │          │
 │    │          │A ：廟前。                                │          │
 │    │          │B ：廟前空地嗎？                          │          │
 │    │          │A ：對。                                  │          │
 │    │          │B ：好。                                  │          │
 ├──┼─────┼─────┬─────┬────┬────┼─────┤
 │ 三 │曾檸堅    │98年3 月30│雲林縣北港│海洛因1 │500 元  │0000000000│
 │    │          │日6 時14分│鎮媽祖廟後│包      │        │    ↑    │
 │    │          │許        │方2 隻石獅│        │        │0000000000│
 │    │          │          │子旁      │        │        │          │
 │    ├─────┴─────┴─────┴────┴────┴─────┤
 │    │通話時間及譯文內容：                                              │
 │    ├─────┬─────────────────────┬─────┤
 │    │98/03/30  │A ：喂！                                  │通訊監察譯│
 │    │06:14:16  │B ：喂！我要去那裡找你？                  │文卷第38頁│
 │    │          │A ：甚麼？                                │背面      │
 │    │          │B ：我綽號『檬仔』要去那裡找你？          │          │
 │    │          │A ：你要多少？                            │          │
 │    │          │B ：500 ？                                │          │
 │    │          │A ：講真的。                              │          │
 │    │          │B ：真的。                                │          │
 │    │          │A ：你自己要的嗎？                        │          │
 │    │          │B ：我自己要的。                          │          │
 │    │          │A ：你在那裡？                            │          │
 │    │          │B ：在家裡。                              │          │
 │    │          │A ：你現在家裡，那你我去你廟那邊約30秒就到│          │
 │    │          │    ，你要快一點，你要快一點不然我馬上就走│          │
 │    │          │    。                                    │          │
 │    │          │B ：好。                                  │          │
 ├──┼─────┼─────┬─────┬────┬────┼─────┤
 │ 四 │曾檸堅    │98年3 月30│雲林縣北港│海洛因1 │500 元  │0000000000│
 │    │          │日13時46分│鎮馬祖醫院│包      │        │    ↑    │
 │    │          │許        │對面之加油│        │        │0000000000│
 │    │          │          │站旁      │        │        │          │
 │    ├─────┴─────┴─────┴────┴────┴─────┤
 │    │通話時間及譯文內容：                                              │
 │    ├─────┬─────────────────────┬─────┤
 │    │98/03/30  │A ：喂！                                  │通訊監察譯│
 │    │13:39:43  │B ：我是綽號『檬仔』。                    │文卷第44頁│
 │    │          │A ：怎樣？                                │          │
 │    │          │B ：去那裡找你？                          │          │
 │    │          │A ：你在那裡？媽祖醫院？                  │          │
 │    │          │B ：我在圓環這邊。                        │          │
 │    │          │A ：那你來媽祖醫院。                      │          │
 │    │          │B ：媽祖醫院。                            │          │
 │    │          │A ：媽祖醫院，要多少？                    │          │
 │    │          │B ：媽祖醫院外面。                        │          │
 │    │          │A ：加油站這邊，多少？                    │          │
 │    │          │B ：有夠。                                │          │
 │    │          │A ：一半嗎？                              │          │
 │    │          │B ：對。                                  │          │
 │    │          │A ：你老實說我會…。                      │          │
 │    ├─────┼─────────────────────┼─────┤
 │    │98/03/30  │A ：喂！                                  │通訊監察譯│
 │    │13:44:55  │B ：喂！                                  │文卷第44頁│
 │    │          │A ：等一下。                              │背面      │
 │    │          │B ：到了嗎？                              │          │
 │    │          │A ：等一下我才從新厝里出來。              │          │
 │    │          │B ：甚麼？                                │          │
 │    │          │A ：2 分鐘到，不要一直打。                │          │
 │    │          │B ：好。                                  │          │
 ├──┼─────┼─────┬─────┬────┬────┼─────┤
 │ 五 │曾檸堅    │98年3 月30│雲林縣北港│海洛因1 │500 元（│0000000000│
 │    │          │日15時2 分│鎮「冠全電│包      │實際交易│    ↑    │
 │    │          │許後幾分鐘│動玩具店」│        │為400 元│0000000000│
 │    │          │          │旁之巷口  │        │、100 元│          │
 │    │          │          │          │        │賒欠）  │          │
 │    ├─────┴─────┴─────┴────┴────┴─────┤
 │    │通話時間及譯文內容：                                              │
 │    ├─────┬─────────────────────┬─────┤
 │    │98/03/30  │A ：喂！                                  │通訊監察譯│
 │    │14:40:02  │B ：喂！一元要去那裡找你？朋友要的。      │文卷第45頁│
 │    │          │A ：罵三字經，你跟我說你到了，到你娘，到要│至其背面  │
 │    │          │    推下去。                              │          │
 │    │          │B ：不是500 嗎？                          │          │
 │    │          │A ：那有500 ？你在騙我。                  │          │
 │    │          │B ：嗯！                                  │          │
 │    │          │A ：400 就400 元，還在那裡500 元。        │          │
 │    │          │B ：朋友要的，要去那裡找你？              │          │
 │    │          │A ：你要是再這樣，就是我有也不要，多少錢就│          │
 │    │          │    是多少，你聽懂嗎？                    │          │
 │    │          │B ：我知道。                              │          │
 │    │          │A ：你別再那樣亂騙，你要4 ，我還是會給你5 │          │
 │    │          │    ，又不會少。                          │          │
 │    │          │B ：好。                                  │          │
 │    │          │A ：那是要問的比較肯定的數字，你常常亂騙我│          │
 │    │          │    。                                    │          │
 │    │          │B ：好。                                  │          │
 │    │          │A ：那現在？                              │          │
 │    │          │B ：甚麼？                                │          │
 │    │          │A ：現在怎樣？                            │          │
 │    │          │B ：要去那裡找你，一半。                  │          │
 │    │          │A ：來媽祖廟後面。                        │          │
 │    │          │B ：廟後那裡？                            │          │
 │    │          │A ：媽祖廟後面。                          │          │
 │    │          │B ：媽祖廟後面那邊。                      │          │
 │    │          │A ：大隻石獅你知道嗎？媽祖廟後面2 隻大石獅│          │
 │    │          │    你知道嗎？                            │          │
 │    │          │B ：知道。                                │          │
 ├──┼─────┼─────────────────────┼─────┤
 │    │98/03/30  │A ：喂！                                  │通訊監察譯│
 │    │14:47:09  │B ：喂！朋友在催你到了嗎？                │文卷第45頁│
 │    │          │A ：3 分鐘內到你別催。                    │背面      │
 ├──┼─────┼─────────────────────┼─────┤
 │    │98/03/30  │A ：喂！到了別再催。                      │通訊監察譯│
 │    │14:54:35  │B ：朋友一直催，你到了嗎？                │文卷第45頁│
 │    │          │A ：你在公共電話那邊等。                  │背面      │
 │    │          │B ：甚麼？                                │          │
 │    │          │A ：在公共電話那邊等。                    │          │
 │    │          │B ：我在石獅這邊。                        │          │
 │    │          │A ：那邊有家冠全。                        │          │
 │    │          │B ：好，快。                              │          │
 │    │          │A ：你停電玩店。                          │          │
 ├──┼─────┼─────────────────────┼─────┤
 │    │98/03/30  │A ：喂！                                  │通訊監察譯│
 │    │15:02:19  │B ：我在電玩店這邊。                      │文卷第46頁│
 │    │          │A ：你沒看到一個女生拿下去嗎？            │          │
 │    │          │B ：沒有。                                │          │
 │    │          │A ：在巷子這邊。                          │          │
 │    │          │B ：有。                                  │          │
 ├──┼─────┼─────┬─────┬────┬────┼─────┤
 │ 六 │乙○○    │98年4 月6 │雲林縣北港│甲基安非│500 元（│0000000000│
 │    │          │日2 時30分│鎮公館里12│他命1包 │乙○○以│    ↑    │
 │    │          │許        │鄰義民路  │        │1 支手機│公共電話（│
 │    │          │          │194 號    │        │作價500 │00-0000000│
 │    │          │          │          │        │元，再以│號）      │
 │    │          │          │          │        │該價金作│          │
 │    │          │          │          │        │為支付甲│          │
 │    │          │          │          │        │基安非他│          │
 │    │          │          │          │        │命之代價│          │
 │    ├─────┴─────┴─────┴────┴────┴─────┤
 │    │通話時間及譯文內容：                                              │
 │    ├─────┬─────────────────────┬─────┤
 │    │98/04/06  │A ：喂！                                  │通訊監察譯│
 │    │00:45:24  │B ：喂！一元。                            │文卷第90頁│
 │    │          │A ：你是誰？                              │背面至第91│
 │    │          │B ：我那個。                              │頁        │
 │    │          │A ：你是誰？                              │          │
 │    │          │B ：我是大呆『綽號』。                    │          │
 │    │          │A ：怎樣你說？                            │          │
 │    │          │B ：我拿3G手機跟你換。                    │          │
 │    │          │A ：甚麼機？                              │          │
 │    │          │B ：3G。                                  │          │
 │    │          │A ：等一下！你跟我老婆說；（丙○○女友持用│          │
 │    │          │    ）喂！                                │          │
 │    │          │B ：喂！拿3G手機跟你換。                  │          │
 │    │          │A ：嗯，甚麼廠牌？                        │          │
 │    │          │B ：摩托羅拉。                            │          │
 │    │          │A ：摩托羅拉。                            │          │
 │    │          │B ：對，那個英文我不會說。                │          │
 │    │          │A ：有照相的嗎？                          │          │
 │    │          │B ：有。                                  │          │
 │    │          │A ：配備？                                │          │
 │    │          │B ：2 個電池。                            │          │
 │    │          │A ：充電器？                              │          │
 │    │          │B ：有。                                  │          │
 │    │          │A ：多新？                                │          │
 │    │          │B ：中古。                                │          │
 │    │          │A ：2 個電池，還有充電器，中古手機。      │          │
 │    │          │B ：中古手機。                            │          │
 │    │          │A ：手機買多久？                          │          │
 │    │          │B ：1-2 年。                              │          │
 │    │          │A ：1-2 年那不就只有30萬畫素？            │          │
 │    │          │B ：多少畫素我不清楚。                    │          │
 │    │          │A ：那你要換多少？                        │          │
 │    │          │B ：5 。                                  │          │
 │    │          │A ：是喔！                                │          │
 │    │          │B ：嗯。                                  │          │
 │    │          │A ：你是大呆。                            │          │
 │    │          │B ：對。                                  │          │
 │    │          │A ：那見面講，在你家。                    │          │
 │    │          │B ：你多久到？                            │          │
 │    │          │A ：30分鐘。                              │          │
 │    │          │B ：好。                                  │          │
 │    │          │A ：好。                                  │          │
 ├──┼─────┼─────┬─────┬────┬────┼─────┤
 │ 七 │戊○○    │98年4 月3 │雲林縣北港│海洛因1 │490 元（│0000000000│
 │    │          │日1 時30分│鎮堤防附近│包      │戊○○以│    ↑    │
 │    │          │許        │某處      │        │幫丙○○│0000000000│
 │    │          │          │          │        │買煙190 │          │
 │    │          │          │          │        │元，另加│          │
 │    │          │          │          │        │300 元為│          │
 │    │          │          │          │        │對價）  │          │
 │    ├─────┴─────┴─────┴────┴────┴─────┤
 │    │通話時間及譯文內容：                                              │
 │    ├─────┬─────────────────────┬─────┤
 │    │98/04/03  │A ：喂！                                  │通訊監察譯│
 │    │01:10:05  │B ：我要出門大約20分鐘就到。              │文卷第62頁│
 │    │          │A ：我跟你說你開往堤防邊懂嗎？            │至其背面  │
 │    │          │B ：那一邊？                              │          │
 │    │          │A ：堤防往新厝里方向懂嗎？                │          │
 │    │          │B ：嗯。                                  │          │
 │    │          │A ：剛要爬坡地方你知道嗎？就是在以前黃利昌│          │
 │    │          │    家附近。                              │          │
 │    │          │B ：黃利昌家附近堤防我知道。              │          │
 │    │          │A ：剛要爬坡地方你知道嗎？                │          │
 │    │          │B ：嗯。                                  │          │
 │    │          │A ：你到那邊時再打。                      │          │
 │    │          │B ：要爬坡地方有很多個，我怎麼會知道是那一│          │
 │    │          │    個？                                  │          │
 │    │          │A ：黃利昌家附近就只有一個，爬上去迴轉是堤│          │
 │    │          │    防。                                  │          │
 │    │          │B ：黃利昌家外面那個斜坡嗎？              │          │
 │    │          │A ：對。                                  │          │
 │    │          │B ：我到黃利昌家附近堤防再打給你。        │          │
 │    │          │A ：好。                                  │          │
 │    │          │B ：要拿給我，因為我沒半支（指針筒）。    │          │
 │    │          │A ：我知道，但是你錢要夠，你快一點我已經吃│          │
 │    │          │    了，不然我睡了就不知道。              │          │
 │    │          │B ：好，我已經出發了，你不要讓我電話打不通│          │
 │    │          │    。                                    │          │
 │    │          │A ：我已經吃了懂嗎，我吃10顆了你要快一點，│          │
 │    │          │    不然睡了就不知道。                    │          │
 │    │          │B ：你不要害我發生車禍。                  │          │
 │    │          │A ：20分鐘夠了，不然你從嘉義來是騎腳踏車嗎│          │
 │    │          │    ？                                    │          │
 │    │          │B ：甚麼？                                │          │
 │    │          │A ：20分鐘從嘉義沒辦法開車到這邊嗎？      │          │
 │    │          │B ：20分鐘，我現在高速公路。              │          │
 │    │          │A ：那個高速公路？                        │          │
 │    │          │B ：從水上交流道經過嘉義再過來北港。      │          │
 │    │          │A ：我交待我那個女友。                    │          │
 │    │          │B ：甚麼？                                │          │
 │    │          │A ：交待我女友。                          │          │
 │    │          │B ：不然你還是先交待她比較妥當。          │          │
 │    │          │A ：已交待好。                            │          │
 │    │          │B ：甚麼？                                │          │
 │    │          │A ：已交待好不用你再講。                  │          │
 │    │          │B ：你那支也要給我。                      │          │
 │    │          │A ：你有幫我買那個嗎？                    │          │
 │    │          │B ：沒有買，因為我車子剛回來，我不是告訴你│          │
 │    │          │    我車子不在家嗎？                      │          │
 │    │          │A ：好。                                  │          │
 │    │          │B ：車子在家我一定會幫你買。              │          │
 │    │          │A ：好。                                  │          │
 │    │          │B ：因為沒車所以才這麼晚才出來。          │          │
 │    │          │A ：你幫我買2 包七星香煙。1 包鋒牌香煙。  │          │
 │    │          │B ：2 包七星香煙、1 包鋒牌香煙。          │          │
 │    │          │A ：這樣加起來剛好190 元。                │          │
 │    │          │B ：對。                                  │          │
 │    │          │A ：你再拿300 元給我就好。                │          │
 │    │          │B ：好。                                  │          │
 │    │          │A ：麻煩一下。                            │          │
 │    │          │B ：不要弄那個…？                        │          │
 │    │          │A ：不要再講…！                          │          │
 │    │          │B ：好。                                  │          │
 ├──┼─────┼─────┬─────┬────┬────┼─────┤
 │ 八 │甲○○    │98年3 月26│雲林縣元長│海洛因1 │2,000元 │0000000000│
 │    │          │日10時許  │鄉○○路某│包      │        │    ↑    │
 │    │          │(警詢12時)│加油站附近│        │        │0000000000│
 │    ├─────┴─────┴─────┴────┴────┴─────┤
 │    │通話時間及譯文內容：無（但編號九之譯文有提到本日交易）。          │
 ├──┼─────┬─────┬─────┬────┬────┬─────┤
 │ 九 │甲○○    │98年3 月27│雲林縣元長│海洛因1 │2,000元 │0000000000│
 │    │          │日10時40分│鄉○○路某│包      │        │    ↑    │
 │    │          │許        │加油站附近│        │        │0000000000│
 │    ├─────┴─────┴─────┴────┴────┴─────┤
 │    │通話時間及譯文內容：                                              │
 │    ├─────┬─────────────────────┬─────┤
 │    │98/03/27  │A ：喂！                                  │通訊監察譯│
 │    │10:09:41  │B ：阿弟！                                │文卷第17頁│
 │    │          │A ：對。                                  │背面      │
 │    │          │B ：你昨天（按：98年3 月26日）那個重量不夠│          │
 │    │          │    ？                                    │          │
 │    │          │A ：甚麼會不夠？                          │          │
 │    │          │B ：重量。                                │          │
 │    │          │A ：怎麼會不夠？                          │          │
 │    │          │B ：不夠。                                │          │
 │    │          │A ：有啦，怎麼會不夠，秤重量時，我都有看怎│          │
 │    │          │    麼有可能不夠。                        │          │
 │    │          │B ：跟前天那些，就有所差別。              │          │
 │    │          │A ：差怎麼你說。                          │          │
 │    │          │B ：多一些就對，反正不夠就是。            │          │
 │    │          │A ：重量對就是對，反正秤重量時我有看秤子顯│          │
 │    │          │    示63就對，我不會騙你，袋子重量是22，我│          │
 │    │          │    騙你幹嘛，我跟你早就談好，第一次我不跟│          │
 │    │          │    你賺，第二次你跟我說；你在外面拿的都是│          │
 │    │          │    這樣，我找我老闆拿。                  │          │
 │    │          │B ：我們這邊還可以到034 ，你們那裡都沒有辦│          │
 │    │          │    法。                                  │          │
 │    │          │A ：我真的沒辦法，因為我們這邊只能這樣而已│          │
 │    │          │    。                                    │          │
 │    │          │B ：那你現在可以來元長嗎？                │          │
 │    │          │A ：元長嗎？                              │          │
 │    │          │B ：嗯。                                  │          │
 │    │          │A ：我去元長？                            │          │
 │    │          │B ：元長加油站。                          │          │
 │    │          │A ：元長加油站？                          │          │
 │    │          │B ：嗯。                                  │          │
 │    │          │A ：我問一下我老闆他有沒有車子，我到元長再│          │
 │    │          │    打給你。                              │          │
 │    │          │B ：好。                                  │          │
 │    ├─────┼─────────────────────┼─────┤
 │    │98/03/27  │A ：喂！                                  │通訊監察譯│
 │    │10:17:33  │B ：怎樣？                                │文卷第18頁│
 │    │          │A ：他沒有車子，不然我自己騎機車過去找你。│          │
 │    │          │B ：不然你騎機車來元長鄉西庄村。          │          │
 │    │          │A ：西庄加油站嗎？                        │          │
 │    │          │B ：西庄那！西庄有加油站嗎？              │          │
 │    │          │A ：以前東庄是滿天星KTV 那裡。            │          │
 │    │          │B ：那就約在滿天星那裡。                  │          │
 │    │          │A ：好，我騎到那裡再打給你，一樣嗎？      │          │
 │    │          │B ：對。                                  │          │
 │    │          │A ：好，你電子磅秤帶來，順便秤重量，以免大│          │
 │    │          │    家誤會，跟你說數量夠，你跟我說不夠。  │          │
 │    │          │B ：好，你現在要來嗎？                    │          │
 │    │          │A ：甚麼？                                │          │
 │    │          │B ：你現在要拿來嗎？                      │          │
 │    │          │A ：我現在騎過去大約要20分鐘。            │          │
 │    │          │B ：要20分鐘。                            │          │
 │    │          │A ：嗯。                                  │          │
 │    │          │B ：我要再多久再出發？                    │          │
 │    │          │A ：我到草湖里時再打給你。                │          │
 │    │          │B ：好。                                  │          │
 │    ├─────┼─────────────────────┼─────┤
 │    │98/03/27  │A ：喂！                                  │通訊監察譯│
 │    │10:38:29  │B ：逗陣。                                │文卷第18頁│
 │    │          │A ：我現在才剛拿到，才要騎過去找你。      │背面      │
 │    │          │B ：嗯。                                  │          │
 │    │          │A ：才剛拿到。                            │          │
 │    │          │B ：嗯。                                  │          │
 │    │          │A ：差不多再10分鐘。                      │          │
 │    │          │B ：我這個是50CC的車子，沒辦法騎很快。    │          │
 │    │          │A ：好，你到甚麼地方要打給我？            │          │
 │    │          │B ：剛到元長時我就打給你。                │          │
 │    │          │A ：好。                                  │          │
 ├──┼─────┼─────┬─────┬────┬────┼─────┤
 │ 十 │甲○○    │98年3 月29│雲林縣元長│海洛因1 │1,000元 │0000000000│
 │    │          │日8 時許  │鄉○○路某│包      │        │    ↑    │
 │    │          │          │加油站附近│        │        │0000000000│
 │    ├─────┴─────┴─────┴────┴────┴─────┤
 │    │通話時間及譯文內容：                                              │
 │    ├─────┬─────────────────────┬─────┤
 │    │98/03/29  │A ：嗯。                                  │通訊監察譯│
 │    │07:32:32  │B ：喂！阿弟仔。                          │文卷第30頁│
 │    │          │A ：嗯。                                  │背面      │
 │    │          │B ：我現在要過去喔！                      │          │
 │    │          │A ：甚麼嗎？                              │          │
 │    │          │B ：我現在要下去。                        │          │
 │    │          │A ：現在要來。                            │          │
 │    │          │B ：對！差不多8 點左右。                  │          │
 │    │          │A ：對嗎？                                │          │
 │    │          │B ：現在7 點半了。                        │          │
 │    │          │A ：在下雨！                              │          │
 │    │          │B ：現在沒有下雨。                        │          │
 │    │          │A ：我下去看看。                          │          │
 │    │          │B ：我今天1 就好。                        │          │
 │    │          │A ：甚麼？                                │          │
 │    │          │B ：今天1 就好。                          │          │
 │    │          │A ：1 喔。                                │          │
 │    │          │B ：對。                                  │          │
 │    │          │A ：好。                                  │          │
 │    │          │B ：我到了再打給你。                      │          │
 │    │          │A ：嗯。                                  │          │
 │    ├─────┼─────────────────────┼─────┤
 │    │98/03/29  │B ：喂！阿弟仔。                          │通訊監察譯│
 │    │08:17:40  │A ：嗯。                                  │文卷第31頁│
 │    │          │B ：我現在要去媽祖醫院喝藥水（指美沙佟）你│          │
 │    │          │    要多久出來，來媽祖醫院。              │          │
 │    │          │A ：我打電話他都沒接，我去他家看看。      │          │
 │    │          │B ：甚麼？                                │          │
 │    │          │A ：我現在要去他家看看。                  │          │
 │    │          │B ：甚麼？                                │          │
 │    │          │A ：現在要去他家看看，因為打電話都沒人接。│          │
 │    │          │B ：你現在沒有嗎？                        │          │
 │    │          │A ：我要去跟他拿。                        │          │
 │    │          │B ：甚麼？                                │          │
 │    │          │A ：要去跟他拿。                          │          │
 │    │          │B ：我要1 。                              │          │
 │    │          │A ：知道。                                │          │
 │    │          │B ：你要去拿喔！                          │          │
 │    │          │A ：我過去拿，你等一下再打給我。          │          │
 │    │          │B ：我現在要去媽祖醫院喝藥水，喝完再打電話│          │
 │    │          │    給你。                                │          │
 ├──┼─────┼─────┬─────┬────┬────┼─────┤
 │十一│壬○○    │98年3 月27│雲林縣北港│安非他命│500 元  │0000000000│
 │    │          │日21時許  │高中門口前│1 包    │        │    ↑    │
 │    │          │          │          │        │        │0000000000│
 │    ├─────┴─────┴─────┴────┴────┴─────┤
 │    │通話時間及譯文內容：                                              │
 │    ├─────┬─────────────────────┬─────┤
 │    │98/03/27  │B ：喂！我是『綽號：鱔魚』要檳榔50，我在麻│通訊監察譯│
 │    │21:48:04  │    吉網咖這裡。                          │文卷第20頁│
 │    │          │A ：你來松鶴屋（餐廳）這裡。              │背面      │
 │    │          │B ：甚麼？                                │          │
 │    │          │A ：北港高中。                            │          │
 │    │          │B ：好，我現在過去。                      │          │
 │    │          │A ：嗯。                                  │          │
 ├──┼─────┼─────┬─────┬────┬────┼─────┤
 │十二│己○○    │98年3 月28│雲林縣北港│海洛因1 │500 元  │(一)        │
 │    │          │日0 時10分│鎮圖書館附│包      │        │0000000000│
 │    │          │許        │近某處    │        │        │    ↑    │
 │    │          │          │          │        │        │00-0000000│
 │    │          │          │          │        │        ├─────┤
 │    │          │          │          │        │        │(二)        │
 │    │          │          │          │        │        │0000000000│
 │    │          │          │          │        │        │    ↑    │
 │    │          │          │          │        │        │0000000000│
 │    ├─────┴─────┴─────┴────┴────┴─────┤
 │    │通話時間及譯文內容：                                              │
 │    ├─────┬─────────────────────┬─────┤
 │    │98/03/27  │B ：喂！我是妹仔。                        │通訊監察譯│
 │    │23:39:35  │A ：嗯。                                  │文卷第21頁│
 │    │【電話(一)】│B ：你知道嗎？你在睡覺嗎？                │          │
 │    │          │A ：嗯。                                  │          │
 │    │          │B ：現在有嗎？有方便嗎？                  │          │
 │    │          │A ：你是誰？                              │          │
 │    │          │B ：我是大目妹仔。                        │          │
 │    │          │A ：嗯。                                  │          │
 │    │          │B ：那你現在有方便嗎？                    │          │
 │    │          │A ：怎樣一個大目弟弟也來，妳也來。        │          │
 │    │          │B ：他是我叫他去找你拿。                  │          │
 │    │          │A ：你現在那裡？                          │          │
 │    │          │B ：我現在我村內。                        │          │
 │    │          │A ：你來游泳池，游泳池你知道嗎？          │          │
 │    │          │B ：甚麼游泳池？                          │          │
 │    │          │A ：北港泳池，北港公園這裡有個游泳池。    │          │
 │    │          │B ：我到了再打給你。                      │          │
 │    │          │A ：還是圖書館？                          │          │
 │    │          │B ：好。                                  │          │
 │    │          │A ：隨便你看是要圖書館，還是游泳池隨你選，│          │
 │    │          │    還是找個比較接近這裡就好。            │          │
 │    │          │B ：好。                                  │          │
 │    │          │A ：妳先跟我報個數量。                    │          │
 │    ├─────┼─────────────────────┼─────┤
 │    │98/03/28  │B ：喂！我是妹仔我在圖書館。              │通訊監察譯│
 │    │00:06:32  │A ：好，我了解。                          │文卷第21頁│
 │    │【電話(二)】│B ：好。                                  │背面      │
 │    │          │A ：妳在那裡等我。                        │          │
 │    │          │B ：好。                                  │          │
 └──┴─────┴─────────────────────┴─────┘

司法院資訊處製作；財團法人民間司法改革基金會備份。
